臺灣臺南地方法院交通事件裁定　　　　　　　　　　九十一年度交聲字第二九二號
　　移
　　受處分人
　　即異議人　甲○○
右列受處分人因違反道路交通管理處罰條例案件，對於交通部公路總局嘉義區監理所
台南監理站民國九十一年八月二日所為之裁決處分（處分案號：南監五字第裁七四—
ＺＥ0000000號、ＺＥ0000000號、ＺＥ0000000號）聲明異議
，本院裁定如左：
    主  文
異議駁回。
    理  由
一、聲明異議意旨略以：如附件聲明異議狀所載。
二、按汽車行駛於高速公路或設站管制之道路，而不遵管制之規定者，處汽車駕駛人
    新台幣三千元以上六千元以下罰鍰，並記違規點數一點，道路交通管理處罰條例
    第三十三條第一項、第六十三條第一項第一款分別定有明文。又汽車在行駛途中
    ，不得驟然或任意換車道，如欲超越前車或變換車道時，應先顯示方向燈告知前
    後車輛，並保持安全距離及間隔，方得超越或變換車道，高速公路交通管制規則
    第十一條亦規定甚明，而汽車駕駛人於高速公路駕車插入正在連貫行駛汽車之中
    間，顯具高度危險性，亦屬高速公路上不當之違規行為，自應依道路交通管理處
    罰條例第三十三條處罰，此亦有交通部七十六年十一月廿四日交路（七六）字第
    ０二七八八五號函文可資查考。次按，汽車違反道路交通管理事件有以科學儀器
    取得違規證據資料，足資認定其違規事實之情形，當場不能或不宜攔截製單舉發
    者，得逕行舉發之；又前項逕行舉發，應記明車輛牌照號碼、車型等可資辨明之
    資料，查明汽車所有人姓名或名稱、住址，並以該汽車所有人為被通知人製單舉
    發之，違反道路交通管理事件統一裁罰標準及處理細則第二十三條第一項第五款
    、第二項亦規定甚明。另有應為送達之處所不明之情形而無人為公示送達之申請
    者，行政機關為避免行政程序遲延，認為有必要時，得依職權命為公示送達；而
    公示送達自於行政機關公告欄黏貼公告之日起，經二十日發生效力，行政程序法
    第七十八條第三項、第八十一條復有明文規定。
三、經查：
    （一）本件受處分人即異議人甲○○所有之車號Ｙ８─６０６３號自小客車，有
          分別於民國九十年一月一日十六時十四分許及九十年二月十七日十五時五
          十九分許，在行經國道一號三六七公里中正路南向出口處時，有不依規定
          變換車道，任意跨越槽化線，強行插入連貫行駛中之車隊，及於九十年五
          月二十六日十三時五十七分許，在行經速限九十公里之國道八號東向十二
          公里五百五十公尺處時，為警以電腦雷達自動照相測速器測獲該輛自小客
          車之行車時速高達一０四公里，已超速十四公里，而違反高速公路管制規
          定之事實，有內政部警政署國道公路警察局公警局交字第ＺＥ00000
          00號、ＺＥ0000000號、ＺＥ0000000號舉發違反道路交
          通管理事件通知單各一紙及違規車輛採證相片各一幀在卷可憑，且為異議
          人所不爭執，則異議人之自小客車，有於前開時、地經人駕駛而不依規定
          變換車道，任意跨越槽化線，強行插入連貫行駛中之車隊及行車速度超速
          之違規事實，即堪認定。
    （二）其次，前開舉發通知單，業經內政部警政署國道公路警察局第五警察隊，
          依據受處分人即異議人甲○○所登記之車籍資料，掛號郵寄予異議人，而
          經郵政人員多次前往投送，均無人收受，且於郵件招領期間，亦無人前往
          領取，以致無法依址送達後，該警察隊經電腦查詢異議人之登記地址，得
          知異議人並未辦理變更，乃依上開行政程序法有關公示送達之規定，辦理
          公示送達之公告等情，則有招領逾期退回之舉發通知單掛號郵件、內政部
          警政署國道公路警察局第五警察隊九十年三月十四日（九十）公警國五交
          字第三三二六號、九十年四月二十五日（九十）公警國五交字第五一二三
          號、九十年八月十七日（九十）公警國五交字第九七二二號公告函及告發
          單退件移送清冊各一份存卷可佐。另異議人之住所係位於台南市○○街二
          二九巷廿八弄卅二號，亦據異議人陳明在卷，此與前述內政部警政署國道
          公路警察局第五警察隊郵寄送達之地址，經核並無不同，顯見異議人確有
          應為送達之處所不明之情形。從而，內政部警政署國道公路警察局第五警
          察隊為避免行政程序遲延本得依前述行政程序法之規定，依職權為公示送
          達。另內政部警政署國道公路警察局公警局交字第ＺＥ0000000號
          該紙舉發違反道路交通管理事件通知單，業經內政部警政署國道公路警察
          局第五警察隊於九十年三月十四日以（九十）公警國五交字第三三二六號
          發文辦理公示送達公告，其生效日期並自電腦直接傳檔之日起經六十日已
          發生效力乙節，有內政部警政署國道公路警察局第五警察隊九十一年八月
          二十二日公警國五交字第０九一０００八二二九號函一紙在卷可憑，又前
          揭另二紙舉發違反道路交通管理事件通知單之公示送達生效日期各為九十
          年六月九日及同年十月十七日，復據右述告發單退件移送清冊記載明確，
          故內政部警政署國道公路警察局第五警察隊，就上述交通違規舉發通知單
          之送達，應係合法且適當。
    （三）綜上所述，本件受處分人即異議人甲○○所有之自小客車有於上開時、地
          經人駕駛，在高速公路上不依規定變換車道，任意跨越槽化線，強行插入
          連貫行駛中之車隊，及超速行駛之違規行為，既均堪認定，則內政部警政
          署國道公路警察局第五警察隊依照前開違反道路交通管理事件統一裁罰標
          準及處理細則第二十三條第一項第五款、第二項之規定逕行舉發，並依法
          公示送達後，異議人並未於期限內自動繳交罰款，且未到案說明，移送機
          關即交通部公路總局嘉義區監理所台南監理站，乃據此並引用道路交通管
          理處罰條例第三十三條第一項規定，分別裁處異議人罰鍰各新台幣六千元
          ，並均依同條例第六十三條第一項第一款之規定均各記違規點數一點，於
          法即無違誤。至本件異議人僅以其未實際收受該舉發通知單，而指摘本件
          裁處有所不當，經核並無理由，故應予以駁回。
四、據上論斷，應依道路交通案件處理辦法第十九條，裁定如主文。
中      華      民      國      九十一      年      九      月    二    日
                                  臺灣臺南地方法院交通法庭
                                      法  官  張  瑛  宗
右正本證明與原本無異
如不服本裁定應於送達後五日內向本院提出抗告狀
                                      書記官  陳  志  德
中      華      民      國      九十一      年      九      月    五    日
